【裁判字號】    98,刑智上更(一),49
【裁判日期】    990225
【裁判案由】    違反藥事法等
【裁判全文】
智慧財產法院刑事判決
                              98年度刑智上更(一)字第49號
上  訴  人  臺灣臺中地方法院檢察署檢察官
上  訴  人
即  被  告  甲○○
選任辯護人  詹文凱 律師
上列上訴人因違反藥事法等案件，不服臺灣臺中地方法院95年度
訴字第2235號中華民國96年3 月20日第一審判決（起訴案號：臺
灣臺中地方法院檢察署94年度偵字第15220 號、第15221 號、第
17175 號、第19318 號，95年度偵字第877 號、第7600號，移送
併辦案號：臺灣士林地方法院檢察署95年度偵字第7 號、第1438
號、第3545號、第9972號、第9973號、第9974號），提起上訴，
經臺灣高等法院臺中分院判決後，由最高法院第一次發交本院更
審，本院判決如下：
    主  文
原判決關於甲○○部分撤銷。
甲○○共同以明知為禁藥而販賣為常業，累犯，處有期徒刑肆年
陸月，扣案如附表編號一至一五、編號一七、編號一九至二○、
編號二四至三五所示之物均沒收。
    事  實
一、甲○○前於民國87年間，曾因違反兒童及少年性交易防制條
    例案件，經臺灣高等法院以87年度少連上易字第59號判處有
    期徒刑7月確定，於88年11月5日執行完畢；詎猶不知悔悟，
    明知VIAGRA（中文名稱「威而鋼」）係美商輝瑞產品公司（
    下稱輝瑞公司）所生產之藥品，且輝瑞公司在國內之合法代
    理販售藥商為輝瑞大藥廠股份有限公司（下稱輝瑞大藥廠）
    ，而「VIAGRA」、「威而鋼」之商標，已經輝瑞大藥廠向經
    濟部中央標準局（現改制為經濟部智慧財產局，下稱智財局
    ）註冊取得商標權，嗣移轉登記予輝瑞公司，現均仍在專用
    期間；REDUCTIL（中文名稱「諾美婷」）膠囊，係美商亞培
    大藥廠公司所生產之藥品，且美商亞培大藥廠公司在國內之
    合法代理販售藥商為美商亞培股份有限公司臺灣分公司（下
    稱亞培公司），而「REDUCTIL」、「REDUCTIL及圖」、「生
    命花朵造型圖」及「亞培諾美婷」等商標，已經德商可諾爾
    公司及美商亞培大藥廠公司向智財局註冊取得商標權，現仍
    於專用期間內；「CIALIS」（中文名稱「犀利士」）藥錠係
    美商禮來ICOS有限公司所生產之藥品，且美商禮來ICOS有限
    公司在國內之合法代理販售藥商為臺灣禮來有限公司（下稱
    禮來公司），而「犀利士CIALIS」商標，已經禮來公司向智
    財局註冊取得商標權，現仍於專用期間內；「STILNOX 」（
    中文名稱「使蒂諾斯」）膠囊係法商沙諾菲安萬特公司（下
    稱沙諾菲安萬特公司）所生產之藥品，而「STILNOX 」、「
    STILNOX 使蒂諾斯」等商標，已經沙諾菲安萬特公司之前身
    法商辛達拉勃公司向智財局註冊取得商標權，現仍於專用期
    間內。甲○○復明知其向大陸地區人民「張曉波（或音譯為
    張小波）」及我國人民羅文鋒（另案經本院98年度刑智上更
    (一)字第15號98年9 月3 日判決處有期徒刑5 年，其不服上訴
    後，經最高法院98年度台上字第7202號98年12月3 日判決駁
    回而告確定）向其兜售之「威而鋼」、「諾美婷」、「使蒂
    諾斯」及「犀利士」等藥品（以下稱「威而鋼」等藥品），
    均非輝瑞公司、亞培公司、沙諾菲安萬特公司及禮來公司所
    生產製造，均係不詳成年人士未經核准授權，在大陸地區不
    詳地址擅自製造並輸入臺灣，而於同一商品，使用相同於上
    述商標權人註冊商標，且係在外包裝盒或瓶裝上冒用藥物名
    稱、標籤、條碼之禁藥，該等藥品外包裝盒或瓶裝上之原廠
    名稱、地址等訊息，為原廠所製作之私文書，其商品條碼為
    原廠所製作之準私文書；復明知「威而鋼」等藥品分別為輝
    瑞公司等原廠所生產製作，該等藥品之說明書除標示使用相
    同於上述輝瑞公司等原廠名稱、地址、製造廠、包裝廠及藥
    廠等訊息，為原廠所製作之私文書，且該等藥品之說明書上
    之敘述，亦屬於著作權法保護之語文著作，在我國享有著作
    權。竟仍基於以意圖營利販賣禁藥並恃以維生之犯意，及基
    於販賣冒用他人藥物之名稱、仿單、標籤之藥物、擅自販賣
    仿冒商標商品、明知係侵害他人著作財產權之重製物而散布
    之犯意，以及行使偽造私文書（指外包裝盒或瓶裝上之原廠
    名稱、地址等）、行使偽造準私文書（指條碼）之概括犯意
    ，自93年夏末（8 月下旬）起，先後以「威而剛」、「犀利
    士」每顆新臺幣（下同）25元（之後降價為10元）、英文包
    裝之「諾美婷」每顆3 元、中文包裝之「諾美婷」每顆3. 5
    元、「使蒂諾斯」每顆3.5 元等價格，在臺北市及臺北縣林
    口鄉等處販入數量不詳之上開禁藥後（各該禁藥均含標示製
    造公司、藥物名稱、商標名稱、圖樣、標籤、條碼之包裝盒
    （瓶），仿製之「威而鋼」等藥品另有不詳之人偽造之藥品
    說明書），即自行分裝，並以內含門號0000000000號SIM 卡
    之行動電話（已扣案，如附表編號一四所示）作為聯絡工具
    ，加價對外販售予新竹之「陳小姐」、高雄之「許經理」、
    基隆之「阿成」與桃園縣中壢市之「張先生」，暨自94年8
    月下旬起銷售予在臺中市○○區○○路198 之1 號開設「情
    趣大賣場」之乙○○（原名林瑞麟，經原審判處有期徒刑1
    年，經上訴後於本院審理時撤回上訴而告確定）等人牟利。
    甲○○基於同上之犯意，自94年10月間起，以每包裝一盒4
    元至6 元不等之代價，僱請與其有前開罪行犯意聯絡之江陸
    枝（另由檢察官向臺灣士林地方法院提起公訴）將上開「威
    而鋼」、「犀利士」等禁藥進行分類與包裝後，並以內含門
    號0000000000號、0000000000號（以上2 門號含SIM 卡已扣
    案，如附表編號二六所示）、0000000000號、0000000000號
    SIM 卡（以上2 門號未扣案）行動電話作為聯絡工具，再加
    價販售予在臺北縣汐止市○○○路19號經營「仁康藥局」之
    康嘉仁（亦另由檢察官向臺灣士林地方法院提起公訴）及綽
    號「禿頭」、「小線」等其他不特定之人。甲○○所販賣上
    開仿製藥品包裝盒、藥品說明書上因均有偽造輝瑞公司等原
    廠之英文名稱、條碼等，以虛偽表示為真品，致與原廠所產
    銷之真品相混淆，其販賣擅用或冒用他人藥物之名稱、仿單
    或標籤，並為仿冒商標之上開藥品併附之包裝盒（瓶）之原
    廠之英文名稱、地址、電話等而行使該偽造之私文書，以及
    擅自仿冒上開藥品包裝盒上之商品條碼而行使該偽造之準私
    文書，並散布侵害他人著作財產權之語文著作重製物，影響
    藥政管理之正確性、用藥大眾之健康安全，及輝瑞公司等原
    廠之商業上信譽，足以生損害於輝瑞公司等原廠。
二、嗣經員警先後於94年（起訴書誤為95年）9月15日及同年12
    月7 日，分別至甲○○位於桃園縣龜山鄉○○○路111 號2
    樓之20住處、甲○○位於臺北縣汐止市○○街627 號18樓租
    住處、江陸枝位於臺北縣蘆洲市○○路198 巷9 號2 樓住處
    執行搜索，並各扣得如附表所示之物，暨與本件無直接密切
    關連性之假貞操膜270 盒、蒼蠅水70瓶、薄荷片13萬4000顆
    、不明調劑1 萬4500顆、行動電話5 支（含SIM 卡）、不明
    紅色包裝粉末（併案意旨書附表載為白色粉末藥品）2 箱、
    行動電話5 支（3 支空機，另2 支各含0000000000、000000
    0000門號SIM 卡）、房屋租賃契約書1 份等物品，始進而查
    悉上情。
三、案經內政部警政署保安警察第三總隊第一大隊、法務部調查
    局臺中市調查站移送及輝瑞公司、亞培公司、禮來公司、沙
    諾菲安萬特公司訴請臺灣臺中地方法院檢察署檢察官偵查起
    訴，暨內政部警政署刑事警察局移送及輝瑞公司、禮來公司
    、亞培公司、葛蘭素公司、沙諾菲安萬特公司（原判決漏載
    葛蘭素公司、沙諾菲安萬特公司）訴請臺灣士林地方法院檢
    察署檢察官偵查後，移送併案審理。
    理  由
壹、程序方面：
    按被告以外之人（包括證人、鑑定人、告訴人、被害人及共
    同被告等）於審判外之陳述雖不符刑事訴訟法第159條之1至
    第159條之4之規定，而經當事人於審判程序同意作為證據，
    法院審酌該言詞陳述或書面陳述作成時之情況，認為適當者
    ，亦得為證據；當事人、代理人或辯護人於法院調查證據時
    ，知有刑事訴訟法第159條第1項不得為證據之情形，而未於
    言詞辯論終結前聲明異議者，視為有前項之同意，同法第15
    9條之5定有明文。立法意旨在於傳聞證據未經當事人之反對
    詰問予以核實，原則上先予排除。惟若當事人已放棄反對詰
    問權，於審判程序中表明同意該等傳聞證據可作為證據；或
    於言詞辯論終結前未聲明異議，基於尊重當事人對傳聞證據
    之處分權，及證據資料愈豐富，愈有助於真實發見之理念，
    且強化言詞辯論主義，使訴訟程序得以順暢進行，上開傳聞
    證據亦均具有證據能力。查本案所舉所有書面及言詞陳述之
    證據能力，均經檢察官、被告及其辯護人於本院行準備程序
    時表明同意列為證據，並經本院審理時逐一提示，被告及其
    辯護人均表示無意見，且被告及辯護人迄言詞辯論終結前亦
    未聲明異議，本院審酌該等供述證據之取得過程並無瑕疵，
    與本案待證事實間復具有相當之關聯性，以之為本案證據尚
    無不當，自得採為證據，合先敘明。
貳、實體方面：
一、認定被告有罪之依據：
  1.訊據被告甲○○除否認有藥事法修正前之常業犯、否認仿單
    構成行使偽造私文書之犯行外，並稱僅向羅文鋒一人購入且
    初期僅少量試用，自94年初始大量進貨；又賣出之對象不包
    括康嘉仁等情外，餘對涉犯販賣禁藥及違反商標法、著作權
    法及行使偽造準私文書之事實均認罪。
  2.被告甲○○於94年9月15日第1次被查獲時，在偵查中向檢察
    官供認自93年夏末開始訂貨，最後一次是94年8月底或9月上
    旬，每次進貨，威而鋼約5000顆，犀利士也約5000顆；又自
    93年間到94年9月15日第1次被查獲止，威而鋼、犀利士各賣
    出近萬顆，諾美婷自94年6月進貨，共賣出100盒，使蒂諾斯
    從94年8月開始進貨，尚未賣出；且曾賣威而鋼予乙○○等
    情（見臺灣臺中地方法院檢察署94年偵字第15221號卷〔下
    稱「偵字第15221號卷」〕第9至10頁）。嗣於原審審理時亦
    供稱上開已賣出之數量正確無誤（見原審卷(二)第19至20頁）
     ，又於94年12月7日第2次被查獲時，供稱有將仿製藥品賣
    給康嘉仁、綽號「阿成」、「許經理」、「禿頭」、「小線
    」等不特定人，賣出對象有一部分人的電話號碼存在000000
    0000號行動電話裡面等語（見臺灣士林地方法院檢察署95年
    度偵字第7 號影印卷〔下稱「偵字第7 號卷」〕第13至16頁
    ），且供稱扣押目錄表記載的那些藥品，平均1 個月進貨大
    約1 至2 次，每次進貨數量大約2 萬顆左右（見偵字第7號
    卷第14頁）。而被告甲○○之0000000000號、0000000000號
    、0000000000號、0000000000行動電話經施以通訊監察，經
    執行通訊監察警察機關截聽之通話紀錄，被告甲○○有與下
    游頻繁之買賣仿製藥品之對話、有與大陸連絡購買藥品匯款
    之紀錄、有談及貨運事宜、談及仿製藥品品質等對話譯文可
    資佐證（見偵字第7 號卷第71至132 頁通訊監察譯文），堪
    認被告甲○○自93年8 月間起至94年12月7 日止，已有數次
    賣出仿製藥品「威而鋼」等藥品，且賣出流通在外之數量威
    而鋼、犀利士數量已達萬顆以上，諾美婷達100 盒以上；至
    於賣出之對象則包括康嘉仁等情，均堪予認定。
  3.於本院審理中，辯護人為被告辯護，稱被告甲○○所販入之
    仿製藥品僅賣威而鋼7、8罐予乙○○，且否認有賣出仿製藥
    品予康嘉仁，至於被查扣為數不少之仿製藥品，僅能證明被
    告購入仿製藥品之數量，無法證明被告甲○○有賣出仿製藥
    品之行為，亦無法證明被告甲○○已大量流通仿製藥品之情
    狀云云（見本院審理筆錄第24頁）。惟經核前述證據資料，
    可知辯護意旨顯與被告甲○○於偵查中及原審已供認之事實
    相違，另參酌被告甲○○於94年12月7日第2次被查獲時供稱
    ，我因人手不足，我請她（指「江陸枝」）幫忙包裝等語（
    見偵字第7號卷第135頁）。衡諸上開證據，被告甲○○所販
    售之仿製藥品之銷路必佳，流通亦廣，否則，被告甲○○即
    無一再以電話探詢江陸枝包裝進度、頻繁送料、取貨必要，
    此有被告甲○○以0000000000號行動電話與共犯江陸枝以00
    00000000行動電話、0000000000家用電話之通話監聽譯文（
    見偵字第7號卷第75、82、86、131頁）可資佐證，是以上開
    辯護意旨要與卷證不符，誠難遽採為有利被告之認定。
  4.又被告甲○○自94年10月間起，雇用知情並有犯意連絡之江
    陸枝，從事包裝「威而鋼」、「犀利士」等仿製藥品等情，
    亦據共犯江陸枝於警詢及偵查中坦承不諱（見偵字第7 號卷
    第20至23頁、第137 至138 頁，臺灣士林地方法院檢察署95
    年度偵字第1438號影印卷〔下稱「偵字第1438號卷」〕第
    130 至131 頁）。顯見被告甲○○就上開包裝仿製藥品威而
    鋼、犀利士之行為，與江陸枝彼此間，有犯意連絡與行為分
    擔，互核其供詞相互一致，自堪採信。
  5.關於被告甲○○所販賣仿製藥品之賣方及販入時間：
    (1)被告甲○○於94年9 月15日第1 次被查獲時，在偵查中向
      檢察官供認自93年夏末（8 月下旬）開始訂貨，最後一次
      是94年8 月底或9 月上旬，每次進貨，威而鋼約5000顆，
      犀利士約5000顆；諾美婷自94年6 月進貨，使蒂諾斯從94
      年8 月開始進貨等情（見偵字第15221 號卷第9 、10頁，
      已如上述）。嗣於原審審理時供認所查扣的4 種藥（指起
      訴書所載之威而鋼、犀利士、諾美婷、使蒂諾斯，併案卷
      證當時尚未移送）是向我國人民羅文鋒購買的等語，亦供
      認係自93 年8、9 月間向羅文鋒所購入等情（見原審卷(一)
      第77頁、卷(二)第29頁反面及第20頁）。而證人羅文鋒於原
      審亦證稱：自93年7 、8 月起至94年7 、8 月止，賣過諾
      美婷、威而鋼、犀利士、使蒂諾斯。使蒂諾斯是從93年7
      、8 月份開始賣，一開始賣給甲○○就有使蒂諾斯，是一
      包一包的賣，一包有20粒，甲○○通常一次都買300 、
      400 包，賣給他很多次等情明確（見原審卷(二)第79頁、第
      81頁）。另證人羅文鋒亦證稱其仿製藥品都是從大陸進口
      的等語（見原審卷(二)第80頁）。綜合上開被告甲○○之供
      述、證人羅文鋒之證詞，相互勾稽比對，足見被告甲○○
      確自93年7 、8 月間開始，向羅文鋒購進包含威而鋼、犀
      利士、諾美婷、使蒂諾斯等仿製藥品，且一開始所購進之
      數量，一次即有300 、400 包，再參酌上揭被告甲○○供
      稱威而鋼、犀利士每次進貨約5000顆等情，被告甲○○嗣
      後辯稱93年7 、8 月間僅是向羅文鋒少量進貨且僅供自己
      試用，非意圖販賣云云（見原審卷(二)第85頁審判筆錄、本
      院卷第93頁被告甲○○刑事準備狀第1 頁），顯是卸責畏
      罪，臨訟杜纂之詞，自不足採。
    (2)被告甲○○於94年9 月15日第1 次被查獲、94年12月7 日
      第2 次被查獲時均供稱仿製藥品來自大陸地區，是向大陸
      人張曉波（或音譯為張小波）購入等語（如前所述，見偵
      字第15221 號卷第9 至10頁、偵字第7 號卷第13至16頁、
      第134 頁至第135 頁、保三總隊偵查卷第4 至6 頁），而
      扣案之「威而鋼」說明書、「威而鋼」空瓶、「威而鋼」
      空盒、「威而鋼」包裝條碼、「犀利士」空盒、「犀利士
      」說明書等物，亦均係大陸地區人民「張曉波（或音譯為
      張小波）」自大陸寄送而來，在臺灣作為上開仿製藥品威
      而鋼、犀利士包裝之用，亦經被告甲○○偵查中供述明確
      （見偵字第15221 號卷第9 至10頁、偵字第7 號卷第13至
      16頁、第134 至135 頁、保三總隊偵查卷第4 至6 頁）。
      至於證人羅文鋒所販賣予被告甲○○之仿製藥品，其種類
      僅威而鋼、犀利士、諾美婷、使蒂諾斯4 種（已如上述，
      原審卷(一)第77頁），經核與證人羅文鋒於原審所證稱之情
      節相符（見原審卷(二)第79頁，如前所述），而被告甲○○
      被查扣之仿製藥品則有威而鋼、犀利士、諾美婷、使蒂諾
      斯、脈優、胃善得等6 種（見保三總隊偵查卷宗第17至20
      頁、警聲搜字第1249號卷第121 頁至129 頁扣押物品目錄
      表），再參以證人羅文鋒證稱其所賣予甲○○之仿製藥品
      都有包裝盒及說明書等情（見原審卷(二)第80頁），顯見被
      告甲○○所販賣仿製藥品之貨源不止羅文鋒一人，再審酌
      被告甲○○用以連絡買賣仿製藥品之行動電話中，該0000
      000000號行動電話確有與羅文鋒數通買賣仿製藥品事宜(
      見偵字第7 號卷第76至77頁) ，而其中第0000000000 號
      行動電話則與大陸地區有頻繁連絡運送仿製藥品、收貨、
      匯錢、談及購進藥品數量等事宜（見偵字第7 號卷第94頁
      、第96頁、第98頁至第99頁、第107 至110 頁），益證羅
      文鋒並非被告甲○○仿製藥品之唯一供應者，則被告甲○
      ○於2 次為警查獲其所供稱仿製藥品來自大陸地區「張曉
      波（或音譯為張小波）」，則顯非虛構情節，亦非為掩飾
      羅文鋒為警追查而捏造，是其自原審起翻異供詞，否認仿
      製藥品購自大陸地區，指羅文鋒為唯一供應者，無非係為
      規避被起訴輸入禁藥罪，而臨訟杜纂之詞，自無可採。
  6.被告甲○○主觀認知上，確知系爭藥品是仿製藥品：
    (1)查被告甲○○雖自偵查起即供稱一開始不知道是假藥（指
      仿製藥品，非原廠製造），約自94年年初才知道是假的（
      見偵字第15221 號卷第10頁）。惟查，犀利士、威而鋼之
      真品，每粒單價均為450 元（見保三總隊刑事案件報告書
      影卷第7 頁、第13頁、偵字第1438號卷第114 頁、偵字第
      19 318號卷第13頁、第16頁），諾美婷之真品，每顆單價
      143 元（見偵字第7 號卷第152 頁、臺灣臺中地方法院檢
      察署94年度偵字第19318 號卷〔下稱「偵字第19318 卷」
      〕第10頁），此有輝瑞公司、禮來公司、亞培公司出具之
      鑑價報告書在卷可查。至於使蒂諾斯真品之單價，每顆11
      元，此據告訴代理人劉騰遠出具查估物藥品估價表在卷可
      佐（偵字第19318 號卷第25頁）。而被告甲○○自大陸或
      向羅文鋒所購進之威而鋼、犀利士，每顆進價10元，以20
      元賣出；諾美婷則以每顆3.5 元買進，5 元賣出；使蒂諾
      斯每顆以3 元買進，以6 元賣出（見偵字第15221 號卷第
      9 至10頁、原審卷(二)第20頁）。另乙○○於原審亦證稱1
      瓶30顆裝之威而鋼，以600 元向被告甲○○買進等情（見
      原審卷(二)第21頁）。而被告甲○○於第2 次為警查獲時，
      關於進價、售價之供詞雖略有差異，應認是市場供應量影
      響價格之合理波動範圍，其稱威而鋼1 顆價格10元，犀利
      士也大約1 顆10元，諾美婷1 顆28元，使蒂諾斯1顆2元，
      再以威而鋼、犀利士每顆20元賣出，諾美婷每顆55元、使
      蒂諾斯1 顆賣3.5 元（見偵字第7 號卷第14至15 頁 ）。
      是以，被告甲○○關於系爭仿製藥品之進價及售價之陳述
      ，其中就仿冒威而鋼之售價，經核與乙○○所供稱相符，
      其上開有關仿製藥品之陳述，均堪信為真。
    (2)又被告甲○○向大陸地區購進之仿製藥品，除諾美婷、脈
      優是包裝好的，至於威而鋼、犀利士及部分諾美婷，就是
      紙盒、說明書、鋁箔片都分開，並未組合成成品，到臺灣
      再加工包裝等情（見偵字第7 號卷第16頁），業經被告甲
      ○○於偵查中供述明確。
    (3)綜上，威而鋼、犀利士、諾美婷、使蒂諾斯等藥品，均是
      世界知名藥廠所產製，經我國衛生主管機關核准輸入之藥
      品，豈有以不尋常之低廉價格賣出之道理，甚至係未完成
      包裝之狀態，即自大陸地區輸入臺灣，再由被告甲○○自
      行包裝，凡上情，衡諸一般人之通常注意及生活經驗，均
      可明確認知為仿冒商標之藥品，非屬原廠所製造，藥品本
      身即係冒用他人之藥物名稱、仿單及標籤之禁藥，藥品包
      裝上所附之說明書（即仿單）上之製造廠、廠址、包裝廠
      、藥商等，及外包裝盒（瓶）上之藥廠名稱、地址、電話
      等，均非原製造廠所為，而係他人仿製之私文書，同時其
      包裝盒上之商品條碼亦係冒充原廠所生產製造之意思表示
      之準私文書，同時亦是侵害原廠語文著作財產權之重製物
      （指仿單），均堪予認定。故被告甲○○辯稱自94年年初
      始知悉是假藥云云，洵不足採。
  7.次查，「威而鋼」係輝瑞公司所生產之品，且輝瑞公司在國
    內之合法代理販售藥商為輝瑞大藥廠，而「VIAGRA」、「威
    而鋼」之商標，已經輝瑞大藥廠向智財局註冊取得商標權，
    嗣移轉登記予輝瑞公司，現均仍在專用期間；「諾美婷」膠
    囊，係美商亞培大藥廠公司所生產之藥品，且美商亞培大藥
    廠公司在國內之合法代理販售藥商為亞培公司，而「REDUCT
    IL」、「REDUCTIL及圖」、「生命花朵造型圖」及「亞培諾
    美婷」等商標，已經德商可諾爾公司及美商亞培大藥廠公司
    向智財局註冊取得商標權，現仍於專用期間內；「犀利士」
    係禮來公司所生產之藥品，而「犀利士CIALIS」商標，已經
    禮來公司向智財局註冊取得商標權，其專用期間自91年3 月
    1 日起至100 年6 月15日止，現仍於專用期間內；「使蒂諾
    斯」係沙諾菲安萬特公司所生產之藥品，而「STILNOX 」、
    「STILNOX 使蒂諾斯」等商標，已經沙諾菲安萬特公司之前
    身法商辛達拉勃公司向智財局註冊取得商標權，現仍於專用
    期間內，均有各該中華民國商標註冊證、智財局商標註冊簿
    及智財局商標資料檢索服務查詢資料（均影本）附卷可佐（
    見他字第3326號卷第11至12頁、他字第570 號影卷第17至18
    頁、他字第3078號卷第9 頁至第12頁、他字第3327號卷第4
    頁、偵字第15221 號卷第25頁、第27頁、偵字第7 號卷第62
    至63頁）。足見上開商標圖樣，商標權人輝瑞公司、禮來公
    司、亞培公司、沙諾菲安萬特公司在我國，均得依商標法第
    29條規定受商標權之保護，得專用並排除他人使用。
  8.本件扣案之「威而鋼」經送輝瑞公司鑑定結果，認為自被告
    甲○○處所扣得之「威而鋼」藥錠，其「水泡型鋁箔片部分
    ，銀箔色澤過亮、鋁箔片背面所標示Pfizer標誌有誤，變色
    標籤的原始顏色不正確，無法變色。藥錠部分，藍色過深，
    凹印字體有差異，非石南色，過大且過重。成分雖含有藥錠
    本質Sildenafilcitrate ，但其化學組成與真品威而鋼有所
    不同。故非屬輝瑞公司產品真品，藥錠及外包裝均屬仿冒」
    ，有該公司出具之鑑定書附卷足憑（見偵字第15220 號卷第
    62至87頁、原審卷(二)第166 至189 頁）；扣案之「諾美婷」
    膠囊經送請華友科技顧問股份有限公司就該樣品進行成分鑑
    定，鑑定結果認為「其中檢驗項目『Lactose 』成分僅佔27
    .0％（真品含量為84％）、『Magnesium Stearate』成分佔
    2509.62ppm（真品含量為5440.92ppm）、『Sio2』成分佔16
    503.89ppm （真品含量為1090.28ppm），均與真品『諾美婷
    』之成分不符，係屬仿冒」，有該公司出具之鑑定書在卷可
    參（見偵字第15220 號卷第91頁至95頁、偵字第1438號卷第
    119 頁）；扣案之「犀利士」經送美國全球產品保護技術團
    隊鑑定結果，認為自被告甲○○處所扣得之「犀利士」藥錠
    ，其「藥錠外觀雖與真品近似，然經進一步檢視後，可發現
    該表面較光滑，且其黃色色澤與真品有差異，與真品犀利士
    不相符。與真品犀利士相比，樣品上的C20 凸印比較接近藥
    錠尖端之乙側。紙盒及水泡型鋁箔片上所標示批號A091165
    非真品犀利士之批號。成分部分，樣品藥錠與真品之NIR 光
    譜有差異，顯示樣品藥錠之組成分子與真品犀利士不符。樣
    品雖含有真品主要有效成分Tadalafil ，但是與真品組成分
    子不相符。故產品包裝及藥錠皆屬仿冒」，有該公司出具之
    鑑定書附卷足憑（見原審卷(一)第47至60頁、偵字第7 號卷第
    166 至195 頁）；扣案之「使蒂諾斯」經送沙諾菲安萬特公
    司鑑定結果，認為自被告甲○○處所查扣之「使蒂諾斯」藥
    錠，「其外觀與真品使蒂諾斯有許多不同，其中包括：樣品
    的藥錠比真品長且寬，也比真品藥錠上的刻印淺。又該成分
    鑑定部分發現：樣品雖含有使蒂諾斯藥品之有效成分佐沛眠
    ，惟其含量遠低於真品之含量，且其雜質總含量較真品之雜
    質高，可確認該取樣查扣之樣品應屬偽藥」，有該公司出具
    之鑑定書在卷可參（見偵字第19318 號卷第29至44頁、偵字
    第7 號卷第240 至250 頁）。綜上，前述扣案之「威而鋼」
    、「諾美婷」、「犀利士」及「使蒂諾斯」等藥錠，係冒用
    他人藥物名稱、仿單（另涉侵害語文著作、偽造私文書）及
    標籤之藥品，且其上偽製商標權人輝瑞公司、禮來公司、亞
    培公司、沙諾菲安萬特公司之上開註冊登記之商標圖樣；另
    本件在被告甲○○位於桃園縣龜山鄉○○○路111 號2 樓之
    20租住處所扣得之「威而鋼」說明書、「威而鋼」空瓶、「
    威而鋼」空盒、「犀利士」空盒、「犀利士」說明書，暨在
    被告甲○○位於臺北縣汐止市○○街627 號18樓租處所扣得
    之「犀利士」包裝盒、「犀利士」說明書及臺北縣蘆洲市○
    ○路298 巷9 號2 樓江陸枝隹處所扣得「威而鋼」空藥罐（
    瓶）、「威而鋼」包裝盒、「威而鋼」說明書、「威而鋼」
    包裝條碼、盒裝封簽、「犀利士」包裝盒、「犀利士」說明
    書等物品，均係大陸地區人民「張曉波（或音譯為張小波）
    」自大陸寄送而來，在臺灣作為上開仿製藥品威而鋼、犀利
    士包裝之用，及自94年10月起由其提供予江陸枝作為仿製藥
    品「威而鋼」、「犀利士」包裝之用，亦經被告甲○○偵查
    中供述明確（見偵字第15221 號卷第9 至10頁、偵字第7 號
    卷第13至16頁、第134 至135 頁、保三總隊偵查卷第4 至6
    頁），另據共犯江陸枝向檢察官供稱，其自94年10月初起受
    被告甲○○雇用以住處查扣之物品，包裝仿製藥品威而鋼、
    犀利士等情明確（見偵字第7 號卷第137 至138 頁）；又上
    開扣案之「威而鋼」樣品之外包裝，經輝瑞公司鑑定結果，
    鋁箔片上Pfizer字母及其他字母邊緣有白色小點；字母e 不
    夠傾斜，且鋁箔過於閃亮呈現偏離銀色的銅色光澤。紙盒內
    附仿單有部分未拆封有褪色油墨；經觀察印刷拼字及間隔有
    誤。Pfizer標誌無法變色且無法通過真實性檢驗等情形，有
    輝瑞公司出具之鑑定書附卷足憑（見原審卷(二)第190 至217
    頁）。再者，本案在被告甲○○位於桃園縣龜山鄉○○○路
    111 號2 樓之20租住處所扣得之「威而鋼」說明書、「威而
    鋼」空瓶、「威而鋼」空盒、「犀利士」空盒、「犀利士」
    說明書等禁藥之包裝及說明書均係仿冒品，亦經輝瑞公司、
    禮來公司鑑定在案。而被告甲○○於偵查中供認扣案之威而
    鋼、諾美婷、犀利士、使蒂諾斯等仿製藥品係向大陸地區人
    民「張曉波（或音譯為張小波）」販入等情（見偵字第1522
    1 號卷第9 頁至第10頁、偵字第7 號卷第13至16頁、第134
    至135 頁、保三總隊偵查卷第4 至6 頁，已如前述）；另證
    人羅文鋒亦證稱其賣予被告甲○○之仿製藥品威而鋼、諾美
    婷、犀利士、使蒂諾斯，是從大陸進口等情明確（見原審卷
    (二)第80頁，有如前述），足見被告甲○○所販售之仿製藥品
    均來自大陸地區，係未經核准擅自輸入，核屬藥事法第22條
    第1 項第2 款規定之禁藥，堪予認定。
  9.按藥事法所謂販賣行為，並不以販入之後復行賣出為要件，
    祇要以營利為目的，將禁藥購入或賣出，有一於此，其犯罪
    即為完成；藥事法所謂販賣，係指明知其為偽藥或禁藥，意
    圖販賣而有販入或賣出之行為而言，其販入及賣出之行為，
    不必二者兼備，有一即屬成立，最高法院著有67年度台上字
    第2500號、68年度台上字第606 號判例，可資參照。本件被
    告甲○○所販入之禁藥（仿製藥品），數量龐大，均難認係
    供自己食用者，顯係出於營利之意圖而販入，足認被告甲○
    ○確有販賣禁藥之主觀犯意及客觀行為，至為明顯。
  10.又刑法上所謂常業犯，指反覆以同種類行為為目的之社會活
    動之職業性犯罪而言，至於犯罪所得之多寡，是否恃此犯罪
    為唯一之謀生職業，則非所問，縱令兼有其他職業，仍無礙
    於該常業犯罪之成立，最高法院著有85年度台上字第510 號
    判例可資參照。依證人羅文鋒於原審之證述，是從93年7 、
    8 月至94年7 、8 月，販賣禁藥給甲○○，賣給他很多次，
    甲○○說他要賣，就賣給他，認識甲○○的時候，知道他在
    賣藥等情；又查被告甲○○於本件販售前揭禁藥，不僅期間
    長達一年有餘，扣案之藥品動輒達幾萬顆，數量亦至為龐大
    ，其且僱用共犯江陸枝為其包裝販售，有完整的犯罪計劃與
    分工模式，並非因偶發性而萌生銷售禁藥之犯意，而係反覆
    以同種類販售行為為目的，並以之為長時間持續進行、職業
    性之社會活動，並恃此收入為重要經濟來源，其此部分犯行
    應認具有反覆以同種類行為為目的之社會活動之職業性犯罪
    ，無論其販賣之數量多寡，仍應認為係常業行為。
  11.被告甲○○明知所販賣禁藥之商標，分別屬於各該公司註冊
    登記商標，且仍在專用期間，且冒用上開商標權人名義，在
    外包裝盒或瓶裝上標示生產公司、批號等，足以表示其一定
    用意及證明之私文書，係偽造之私文書，而在上開藥品包裝
    盒上所擅自印製之商品條碼係偽造準私文書，復明知「威而
    鋼」、「犀力士」、「使蒂諾斯」等藥品分別為輝瑞公司、
    禮來公司、沙諾菲安萬特等公司所生產製作，該等藥品說明
    書上除標示使用相同於上述輝瑞公司、禮來公司、沙諾菲安
    萬特公司等商標權人註冊之商標圖樣外，說明書上之敘述，
    亦屬於著作權法保護之語文著作，在我國享有著作權，同時
    亦為各該公司之私文書，亦屬冒用他人藥物名稱、仿單及標
    籤之藥物，其明知竟仍予以販賣，足認被告甲○○具有明知
    係仿冒商標之商品、明知是冒用他人藥物名稱、仿單及標籤
    之藥物、明知係侵害他人著作財產權之重製物，仍故意販賣
    （散布），並具有行使偽造私文書、行使偽造準私文書之主
    觀犯意，且被告甲○○之上揭行為，均係以偽作真，以仿冒
    品混充真品銷售，均足生損害於各該原產製造公司，至為明
    顯。
  12.綜上，審酌被告甲○○之自白，與上開補強證據之佐證，其
    補強證據已足擔保被告甲○○前揭任意自白之真實性，亦足
    證其所辯不足採，準此，本件事證已臻明確，被告甲○○之
    犯行洵堪認定。
二、次查：
  1.被告甲○○行為後，刑法及刑法施行法業於94年2 月2 日經
    總統以華總一義字第09400014901 號令修正公布，並於95年
    7 月1 日施行。按行為後法律有變更者，適用行為時之法律
    ，但行為後之法律有利於行為人者，適用最有利於行為人之
    法律，現行刑法第2 條第1 項定有明文。修正後刑法將原第
    56條連續犯之規定予以刪除。又藥事法於95年5 月30日經總
    統令修正公布，自95年7 月1 日施行，修正前藥事法第83條
    第2 項規定：「以犯前項之罪為常業者，處二年以上十年以
    下有期徒刑，得併科新台幣二千五百萬元以下罰金。」而修
    正後藥事法第83 條 則將該項關於常業犯之規定，予以刪除
    。因刪除之結果，如依一罪一罰之規定，對於行為人未必有
    利，而被告等行為後法律有變更，依修正後刑法第2 條第1
    項前段之規定，自應適用有利於行為人之修正前之法律處斷
    。又被告甲○○行為後，刑法第33條第5 款亦經修正公布施
    行；修正後刑法第33條第5 款規定「罰金：新臺幣一千元以
    上，以百元計算之。」，與修正前刑法第33條第5 款規定「
    罰金：一元以上。」不同。比較新舊法結果，以舊法較有利
    於行為人，新法既無對被告甲○○較為有利之情形，故依刑
    法第2 條第1 項前段規定，本案關於論罪之法定刑罰金部分
    ，自應適用被告甲○○行為時之法律即修正前刑法第33條第
    5 款規定決定其罰金部分法定刑之最低額度。又查刑法第28
    條原規定：「二人以上共同『實施』犯罪之行為者，皆為共
    同正犯。」亦於上述時間同時修正為：「二人以上共同『實
    行』犯罪之行為者，皆為共同正犯。」，亦即將舊法之「實
    施」修正為「實行」。原「實施」之概念，包含陰謀、預備
    、著手及實行等階段之行為，修僅共同實行犯罪行為始成立
    共同正犯。是新法共同正犯之範圍縮小，排除陰謀犯、預備
    犯之共同正犯。新舊法共同正犯之規定固有修正，但對本件
    被告甲○○與共犯江陸枝係基於犯意聯絡，共同實行販賣禁
    藥等犯行而言，不論新法、舊法，均構成共同正犯，上述刑
    法第28條之修正內容，對於被告甲○○並無「有利或不利」
    之影響，依前述說明，自無適用修正後刑法第2 條第1 項之
    規定為比較新舊法適用之必要，最高法院95年度台上字第56
    69號判決要旨參照。又刑法修正後刑法第55條關於想像競合
    犯之規定，固增加但書：「但不得科以較輕罪名所定最輕本
    刑以下之刑」之規定，惟此係屬科刑之限制，為法理之明文
    化，非屬法律之變更，不生比較適用之問題。
  2.按「商標法就偽造、仿冒商標行為，已有處罰之特別規定，
    固應排除刑法第220 條、第210 條之偽造準私文書規定之適
    用。又偽造他人之藥物名稱、仿單、標籤於物品之包裝上，
    固足以表示一定之用意，而屬刑法第220 條之準文書；惟因
    藥事法第86條第1 項亦有特別處罰之規定，而不另論以偽造
    準私文書罪。然商品上之條碼，係販賣者為方便商品之管理
    ，依商品特性及使用關聯性分類，以編碼使之系統化，可採
    國際條碼或店內碼方式編訂（「優良商店作業規範（GSP ）
    通則及專則」11.2參照）。因此，商品外包裝上，除印製商
    標、記載藥物名稱標籤外，若並有商品條碼，以及獲核准製
    造之廠商之名稱，即係以文字、符號，表示係該廠商或其授
    權製造之廠商所製造之某類商品，非商標法第81條侵害商標
    及藥事法第86條第1 項冒用藥物名稱、仿單、標籤規範意旨
    所得涵攝，應係刑法第220 條之準文書，若有偽造，即應論
    以刑法第220 條、第210 條之偽造準私文書罪。」（最高法
    院98年台上字第7970號刑事判決可資參照）。再按「藥事法
    第86條第1 項係處罰擅用或冒用他人藥物「名稱」、「仿單
    」或「標籤」之行為，第2 項處罰明知為第1 項之藥物而輸
    入、販賣、供應、調劑、運送、寄藏、牙保、轉讓或意圖販
    賣而陳列之行為。至在禁藥之「包裝盒、外瓶」上，冒用他
    人名稱，記載該藥物成分、批號、包裝號、製造人名稱及地
    址等內容，表彰該藥物係何人製造者，即非藥事法第86條所
    規範，而屬偽造私文書之範疇。」（最高法院99年台上字第
    175 號刑事判決可資參照）。又藥品說明書係用以說明該藥
    品之主治效能及服用方法，亦屬於私文書之一種。又本件扣
    案之「威而鋼」、「犀利士」及「使蒂諾斯」等藥品之說明
    書包括名稱、成份、劑型、適應症、說明、用法用量、禁忌
    、警語及應注意事項、不良反應、過量、藥理學特性等事項
    ，均有中英文之詳細敘述，非僅有藥品之操作方法、概念、
    原理、發現而已，尚包括觀念之表達，具有原創性，屬於著
    作權法所保護之語文著作，應認分別屬於輝瑞公司、禮來公
    司及沙諾菲安萬特公司之著作財產權，依中美友好通商航海
    條約第9 條及北美事務協調委員會與美國在台協會著作保護
    協定第1 條規定，應受我國著作權法第4 條第2 款之保護，
    在我國享有著作權（我國採著作創作保護主義）。被告甲○
    ○明知其侵害各該原廠所有之著作財產權人之重製物，亦明
    知為偽造各該原廠之私文書，同時為仿冒商標之商品，且為
    冒用他人藥物名稱、仿單與標籤之藥物，同時具有表徵原廠
    生產之意思表示在內，為偽造原廠之準私文書，且為未經許
    可擅自輸入之禁藥，仍加以販賣行使，其此部分所為，核與
    刑法第216 條行使同法第220 條第1 項、第210 條偽造準私
    文書罪；刑法第216 條行使同法第210 條偽造私文書罪；著
    作權法第91條之1 第2 項明知係侵害著作財產權之重製物而
    散布罪；商標法第82條之販賣仿冒商標之商品罪；藥事法第
    83條第1 項明知禁藥而販賣罪；藥事法第86條第2 項明知為
    冒用他人藥物名稱、仿單與標籤之藥物而販賣等罪相合致。
  3.次按所謂之常業犯，指反覆以同種類行為為目的之社會活動
    之職業性犯罪而言，至於犯罪所得之多寡，是否恃此犯罪為
    唯一之謀生職業，則非所問，縱令兼有其他職業，仍無礙於
    該常業犯罪之成立，最高法院85年臺上字第510號著有判例
    可資參照。本件被告甲○○上揭販賣禁藥犯行，反覆以遠低
    於合理市價之價格販入禁藥後，再加價賣出，足見被告甲○
    ○確有以此販賣禁藥之收入，作為重要經濟來源之一，並以
    之為生活事業一部分之意思，顯係以此販賣禁藥之犯罪為業
    ，且恃此維生。核其所為應係觸犯修正前藥事法第83條第2
    項之販賣禁藥常業罪。
  4.刑法第56條連續犯之規定，因行為後新法業已刪除連續犯之
    規定，此刪除雖非犯罪構成要件之變更，但顯已影響行為人
    刑罰之法律效果，自屬法律有變更。就被告甲○○違反商標
    法、著作權法、行使偽造私文書、行使偽造準私文書、明知
    冒用他人藥物名稱、仿單與標籤之藥物而販賣之部分，倘依
    修正後之刑法論處，被告所犯多次犯行均應合併處罰，較諸
    適用修正前之刑法，適用連續犯之規定，論以一罪，並加重
    其刑至二分一。經比較新、舊法結果，仍以適用行為時法律
    即舊法論以連續犯規定，對被告較為有利。是以，關於被告
    甲○○違反商標法、著作權法、行使偽造私文書、行使偽造
    準私文書、販賣冒用他人藥物名稱、仿單與標籤之部分，其
    前後數次之犯行，時間緊接，犯罪手法及構成要件均相同，
    顯均係基於概括犯意反覆為之，均應依連續犯之規定論以一
    罪，並加重其刑。被告甲○○所犯上開各罪與修正前藥事法
    第83條第2 項之販賣禁藥常業罪，應依刑法第55條想像競合
    犯規定，從一重依修正前藥事法第83條第2 項之販賣禁藥常
    業罪處斷（最高法院98年台上字第6358號刑事判決可資參照
    ）。次按常業犯罪，性質上屬多數行為之集合犯，法律上擬
    制為一罪，學理上可稱之為實質上一罪，其反覆從事之多數
    行為相互間，並不發生連續犯或想像競合犯之問題（最高法
    院90年度第8 次刑事庭會議決議、最高法院92年度台上字第
    4959號判決意旨可資參照）。是本件被告以一常業販賣禁藥
    之常業犯行，同時侵害輝瑞公司等原廠之數個商標權、數個
    語文著作財產權等犯行，揆諸前揭決議及判決意旨，即不生
    想像競合犯之問題。
  5.又被告甲○○雇用與其有犯意聯絡之江陸枝，為其包裝仿製
    藥品予以販售，則被告甲○○與江陸枝間，彼此有犯意聯絡
    及行為分擔，應論以共同正犯。公訴意旨雖未敘及被告甲○
    ○於94年9 月15日第1 次被查獲後，復行販賣禁藥之違反藥
    事法、商標法、著作權法及行使偽造（準）私文書等犯行，
    然此部分與已起訴部分，分別有常業犯實質上一罪關係，或
    連續犯裁判上一罪之關係，為起訴效力所及，並經檢察官移
    送原審併辦（臺灣士林地方法院檢察署95年度偵字第7 號、
    第1438號、第3545號、第9972號、第9973號、第9974號），
    本院自應併予審理。至藥事法第86條第2 項之罪，起訴書雖
    漏未記載，惟其與起訴事實具有裁判上、或實質上一罪關係
    ，為起訴效力所及，且經檢察官於本院審理時當庭追加此罪
    名（見本院卷98年12月21日準備程序筆錄第3 頁），本院自
    得併予審理。
  6.檢察官雖認被告甲○○違反著作權法部分，亦構成著作權法
    修正刪除前之常業犯規定，然本件被告甲○○犯有著作權法
    犯行，應係因其將「威而鋼」、「犀利士」及「使蒂諾斯」
    之藥品使用說明書併同「威而鋼」、「犀利士」及「使蒂諾
    斯」等仿製藥品一同販賣，被告甲○○銷售之物品所著重在
    「威而鋼」、「犀利士」及「使蒂諾斯」等禁藥，藥品使用
    說明書僅為讓購買者誤信所購得者係真品之附隨效果，自難
    認其於販售該等禁藥之同時，亦有散布侵害他人著作財產權
    之前開藥品說明書之常業犯意，是檢察官此部分所指自有未
    妥，惟因基本犯罪事實相同，本院自得變更起訴法條予以審
    判。又按刑事訴訟法第95條第1 款規定：「訊問被告應先告
    知犯罪嫌疑及所犯所有罪名，罪名經告知後，認為應變更者
    ，應再告知」，乃被告在刑事訴訟程序上應受告知之權利，
    為憲法第8 條第1 項正當法律程序保障內容之一，旨在使被
    告能充分行使防禦權，以維審判程序之公平。然被告若知所
    防禦或已提出防禦或事實審法院於審判過程中已就被告所犯
    罪名，應變更罪名之構成要件為實質之調查，縱形式上未告
    知罪名，對被告防禦權之行使既無所妨礙，其訴訟程序縱稍
    有瑕疵，仍不得認為判決有何違法（最高法院90年度台非字
    第172 號判決要旨參照）。本案檢察官就被告甲○○涉犯著
    作權之犯行，係以修正前同法第94條第1 項常業擅自以重製
    方法侵害他人著作權之罪罪起訴，經原審以著作權法第91條
    之1 第2 項之罪論處，惟經本院變更起訴法條改依著作權法
    第91條之1 第2 項之罪論處，然本院已就被告甲○○明知侵
    害著作財產權之重製物而散布，是否以之為常業之事實為實
    質之調查，被告甲○○就該項之事實，亦有所主張與辯解（
    被告辯解其非常業犯，見本院審理筆錄），於其被訴事實，
    得以充分防禦，尚無使被告甲○○無從行使防禦權之情形，
    縱未告知應變更之罪名，既於被告甲○○之防禦權無所妨礙
    ，本院改依著作權法第91條之1 第2 項之罪處斷，尚難認有
    突襲裁判之違法，附此敘明。
  7.又被告行為後，須法律有變更，才有新舊法之比較，本件被
    告甲○○違反著作權法部分之犯行，既賡續犯至93年9 月1
    日著作權法修正公布生效施行後之94年12月7 日止，屬跨連
    新舊著作權法散布侵害著作權之重製物之連續行為，其最後
    行為終了在著作權法93年9 月1 日修正公布生效施行後，即
    不生新舊法比較及從輕原則適用之問題。至被告甲○○所為
    關於著作權法之部分，本即無常業犯之問題，故著作權法於
    95年5 月30日修正公布，並自同年7 月1 日施行之刪除常業
    犯規定，對被告甲○○並不生實質之影響，此部分並無新舊
    法之比較適用問題。
  8.另檢察官就被告甲○○違犯商標法部分，認其所為係犯商標
    法第81條第1 款之未得商標權人同意，於同一商品使用相同
    於他人註冊商標之商品罪，然本件並無具體事證足以顯示前
    揭藥品之外包裝盒、瓶裝及說明書上商標圖樣均為被告甲○
    ○所仿作，其所為即與檢察官所指之於同一商品使用相同於
    他人之註冊商標之犯行，起訴書所載即有未合，且檢察官於
    本院審理中就商標法第81條第1 款之罪名部分，已當庭更正
    （見本院卷98 年12 月21日準備程序筆錄第3 頁），併予敘
    明。
  9.又檢察官另認被告甲○○於應與真實姓名、年籍均不詳，自
    稱「張曉波（或音譯為張小波）」之大陸地區人民間，有犯
    意聯絡及行為分擔，應構成共同正犯，並認被告甲○○另涉
    修正前藥事法第82條第2 項輸入禁藥常業罪。惟按「販賣毒
    品行為，其買、賣雙方為對向關係，於賣方將毒品交付給買
    方時，為販賣既遂，兩者之間為對向犯，非共同正犯。倘係
    國際間之買賣，且涉及運輸行為時，如由買方前往國外購得
    毒品後運輸入境，該運輸行為係販賣既遂後買方之行為，賣
    方並非運輸毒品罪之共同正犯；反之，若是賣方將毒品從國
    外運輸至國內，出售給買方，則該運輸行為係賣方於交付毒
    品前之行為，買方亦非運輸毒品罪之共同正犯。大陸地區與
    台灣地區間之買賣毒品，涉及運輸行為時，其情形亦同。」
    最高法院98年台上字第711 號刑事判決可資參照。如前所述
    ，被告甲○○確有向大陸地區年籍不詳之「張曉波（或音譯
    為張小波）」者販入上開禁藥，揆諸上述判決意旨，依卷內
    證據所示，本件輸入禁藥（包含有仿冒商標圖樣之外包裝盒
    （或瓶）、藥物說明書等）者，其輸入者應是大陸賣方「張
    曉波（或音譯為張小波）」，並非被告甲○○在大陸地區販
    賣既遂後，自大陸地區運輸入境，準此，本件被告甲○○並
    無修正前藥事法第82條第2 項之輸入禁藥常業或同條第1 項
    輸入禁藥，亦不構成商標法第82條之輸入仿冒商標之藥品罪
    ，且本件被告甲○○向「張曉波（或音譯為張小波）」、羅
    文鋒購入該等禁藥，係買斷後自行加價銷售，其販賣該等禁
    藥係為自己之利益行之，難認其犯行與「張曉波（或音譯為
    張小波）」、羅文鋒間，有何犯意聯絡與行為分擔之可言，
    是檢察官此部分所認，同有違誤，應併加說明之。
  10.被告甲○○前於87年間，曾因違反兒童及少年性交易防制條
    例案件，經臺灣高等法院以87年度少連上易字第59號判決處
    有期徒刑7 月確定，後於88年11月5 日期滿執行完畢，此有
    臺灣高等法院被告前案紀錄表可查，其於受有期徒刑之執行
    完畢後5 年內，即自93年8 月下旬起故意再犯本件有期徒刑
    以上之罪，為累犯，應依刑法第47條第1 項之規定加重其刑
    。又94年2 月2 日修正公布，而於95年7 月1 日生效實施之
    新刑法第47條雖將舊刑法修正限制為受徒刑之執行完畢，或
    一部之執行而赦免後，5 年以內「故意」再犯有期徒刑以上
    之罪者，始成立累犯。但上述新舊法之規定，對於本件被告
    甲○○「故意」犯販賣禁藥罪，並無所謂「有利或不利」之
    情形。依上說明，應無適用修正後刑法第2 條第1 項之規定
    比較新舊法適用之問題，附此敘明。
  11.原審以被告甲○○犯罪事證明確，予以論罪科刑，固非無見
    ，然查被告甲○○係以販賣禁藥為常業，已如前述，而原判
    決未詳予審酌，就違反藥事法部分，未依修正前藥事法第83
    條第2 項之規定論科，而僅論以藥事法第83條第1 項之罪，
    適用法條顯有錯誤。又本件被告甲○○之數反覆實施之販賣
    仿冒商標商品、散布侵害他人著作財產權之重製物、行使偽
    造私文書、行使偽造準私文書、明知冒用他人藥物名稱、仿
    單與標籤之藥物而販賣之行為，應適用行為時法律即舊法論
    以連續犯（已如前「理由欄二4.」所述），原審判決竟論以
    集合犯，其此部分法律適用亦難認妥適。另原判決將附表編
    號一六、一八、二一至二三之物予以沒收，亦有違誤（詳如
    後「理由欄四3.、4.」所述）。被告甲○○上訴否認部分犯
    罪，雖無可取；檢察官上訴亦未指摘及此，然原判決既有上
    開可議之處，即屬無可維持，應予撤銷改判。
三、爰審酌被告甲○○均明知購入來路不明之禁藥，可能危害廣
    大消費者之生命、身體健康，且藥品名稱及他人註冊之商標
    圖樣具有辨識商品來源之功能，企業經營者通常經過相當時
    間並投入大量資金於商品之行銷及品質之改良，始得使該藥
    品名稱及使用之商標圖樣具有代表一定品質之效，被告甲○
    ○竟為貪圖私利，購入仿製「威而鋼」及「犀利士」錠劑等
    禁藥後，加價販售予不特定人牟利，不僅對前揭輝瑞公司等
    公司之商譽及著作權益造成損害，更足戕害使用者之身體健
    康，且於本院審理中否認部分犯行，爭執枝節問題，浪費司
    法資源，其犯罪後態度不佳等一切情狀，並參酌檢察官於本
    院審理中之求刑，量處如主文第所示之刑。另依中華民國九
    十六年罪犯減刑條例第3 條第1 項第12款規定：「下列各罪
    ，經宣告死刑、無期徒刑或逾有期徒刑1 年6 月之刑者，不
    予減刑：十二、藥事法第八十二條第一項、第二項、第八十
    三條第一項、第二項之罪。」，是本件即無上開減刑條例之
    適用，併此敘明。
四、沒收之宣告：
  1.扣案如附表編號一至九、編號一五、編號一七、編號一九至
    二○、編號二四至二五、編號二八至三一、編號三三至三五
    所示之物，均係仿冒輝瑞公司、亞培公司、禮來公司及沙諾
    菲安萬特公司等商標權人之商標商品，不問屬於犯人與否，
    均應依商標法第83條規定併予宣告沒收（藥物部分因檢驗耗
    用之禁藥既已滅失，是應予沒收者以驗餘數量欄所示之數目
    為準）。
  2.如附表編號一○至一四、編號二六至二七、編號三二所示之
    物，為被告甲○○所有且供違犯本件犯罪所用之物，業經被
    告甲○○供承在卷（見原審卷(二)第22頁、偵字第7 號卷第14
    至15頁），爰同依刑法第38條第2 項、第1 項第2 款之規定
    為沒收之宣告，如附表編號二六所示之行動電話內，各自插
    有門號0000000000號、0000000000號及0000000000號之SIM
    卡；依國內電信公司之一般定型化契約之約定，該等SIM 卡
    之所有權屬申設人所有，蓋申設人持有SIM 卡遺失，對各該
    電信公司並不負民事賠償責任，至於門號則屬各電信公司所
    配置管理，申設人僅取得門號使用權，故上開行動電話連同
    門號SIM 併予沒收。
  3.至員警在被告甲○○位於桃園縣龜山鄉○○○路111 號2 樓
    之20住處所扣得之假貞操膜270 盒、蒼蠅水70瓶、薄荷片13
    萬4000顆、不明調劑1 萬4500顆、行動電話5 支（均含SIM
    卡）；及另於被告甲○○位於臺北縣汐止市○○街627 號18
    樓租住處所查扣之ORVASC（中文名稱「脈優」）膜衣錠（附
    表編號一六所示之物）、「ZANTAC」（中文名稱「善胃得」
    ）藥錠（附表編號一八所示之物）、不明紅色包裝粉末（併
    案意旨書附表載為白色粉末藥品）2 箱、行動電話4 支（3
    支空機，另1 支含0000000000SIM 卡）、房屋租賃契約書一
    份，其藥品部分或因犯罪尚屬不能證明（指脈優、善胃得部
    分，如後「理由欄六」所述），或因鑑定後未檢出藥品成分
    ，或因屬性不明無從鑑定；其他物品則因或與被告甲○○之
    本件犯行無直接密切關連性，既與刑法沒收之要件均有未合
    ，自皆不得併為沒收之宣告，惟被告甲○○於本院審理中已
    當庭陳明拋棄之意思見本院99年1 月28日審判程序筆錄第15
    頁），亦附此敘明之。
  4.另扣案附表編號二一至二三所示之物，經鑑定含有第四級管
    制藥品，同屬毒品危害防制條例第2 條所規定之第四級毒品
    ，固屬違禁物，惟因被告甲○○就此部分並不構成毒品危害
    防制條例第4條第4項之販賣第四級毒品罪嫌（詳後「理由欄
    六3.」所述），爰不併為沒收之宣告，另由檢察官另案處理
    ，故原判決將附表編號二一至二三所示之物併予沒收，即有
    違誤。
五、末查被告及其辯護人雖於本院審理中聲請傳喚羅文鋒、康嘉
    仁到庭作證，惟羅文鋒於原審95年12月19日審理中已以證人
    身分具結作證，由法官合法訊問，並經交互詰問程序（見原
    審卷(二)第78至85頁、第87頁），且其陳述明確，依刑事訴訟
    法第196 條之規定，別無訊問之必要，不得再行傳喚。從而
    ，被告及其辯護人於本院審理中請求傳喚羅文鋒作證，已無
    必要，不應准許。至於被告及辯護人聲請傳喚康嘉仁部分，
    係以檢察官起訴理由將康嘉仁列為被告銷售之對象，但已有
    他案判決確定並沒有這樣的事實等語，惟康嘉仁在他案被訴
    涉犯藥事法案件於95年8 月8 日檢察官訊問時就是否為被告
    銷售藥品之對象，已為明確供述（見偵字第1438號卷第128
    至129 頁、偵字第7 號卷第229 至230 頁），故被告及其辯
    護人於本院審理時聲請再行傳喚康嘉仁到庭就相同待證事實
    作證，自不應准許。
六、不另為無罪諭知部分：
  1.公訴意旨另以：(1)就本件扣案前揭禁藥，係被告甲○○向大
    陸地區自稱「張曉波」之人士所購買，並利用國內空運貨物
    檢查漏洞，由大陸地區郵寄至國內由被告甲○○收取。(2)又
    被告甲○○所販賣NORVASC（中文名稱「脈優」）膜衣錠（
    附表編號一六所示之物）、「ZANTAC」（中文名稱「善胃得
    」）藥錠（附表編號一八所示之物）禁藥，其仿製藥品包裝
    盒、藥品說明書上因均有偽造輝瑞公司、英商葛蘭素集團公
    司（下稱葛蘭素公司）之原廠之英文名稱、藥物名稱、商標
    圖樣及標籤，條碼等，以虛偽表示為真品，致與原廠所產銷
    之真品相混淆，其販賣仿冒之上開藥品併附之包裝盒（瓶）
    及說明書而行使該偽造之（準）私文書，足以生損害於輝瑞
    公司、原廠，並散布侵害他人著作財產權之語文著作重製物
    。(3)另扣案之「使蒂諾斯」含有佐沛眠（ZOLPIDEN）及唑匹
    可隆（ZOPICLONE）法定第四級毒品成分；感冒調劑（R15，
    即附表編號二一所示之物）含有唑匹可隆（ZOPICLONE）之
    法定第四級毒品成分；不知名之白色及淡藍色藥劑均含有硝
    西泮（NITRAZEPAM，即附表編號二二至二三所示之物）之法
    定第4 級毒品成分。因認被告甲○○所為另涉(1)修正前藥事
    法第82條第2 項之常業輸入禁藥罪嫌、(2)刑法第216 條行使
    同法第220 條第1 項、第210 條偽造準私文書罪；刑法第21
    6 條行使同法第210 條偽造私文書罪；著作權法第91條之1
    第2項明知係侵害著作財產權之重製物而散布罪；商標法第
    82條之販賣仿冒商標之商品罪；藥事法第83條第1 項明知禁
    藥而販賣罪；藥事法第86條第2 項明知為冒用他人藥物名稱
    、仿單與標籤之藥物而販賣等罪嫌（以下合稱「藥事法第83
    條第1項等罪嫌」）、(3)毒品危害防制條例第4 條第4 項之
    販賣第4 級毒品罪嫌云云。
  2.按犯罪事實應依證據認定之，無證據不得認定犯罪事實；又
    不能證明被告犯罪者，即應諭知無罪之判決，刑事訴訟法第
    154 條第2 項、第301 條第1 項分別定有明文。復按認定犯
    罪事實所憑之證據，雖不以直接證據為限，間接證據亦包括
    在內，然而無論直接證據或間接證據，其為訴訟上之證明，
    須於通常一般人均不致有所懷疑，而得確信其為真實之程度
    者，始得據為有罪之認定，倘其證明尚未達到此一程度，而
    有合理之懷疑存在時，即難遽採為不利被告之認定，最高法
    院88 年 度台上字第954 號判決意旨可資參照。
  3.本件檢察官認被告甲○○涉有上開常業輸入禁藥罪嫌部分，
    詳如前「理由欄二9.」所述，此部分犯行，核與修正前藥事
    法第82條第2 項之常業輸入禁藥罪之構成要件不侔。又上揭
    藥事法第83條第1 項等罪嫌部分，「脈優」等膜衣錠係輝瑞
    公司所生產之產品，且輝瑞公司在國內之合法代理販售藥商
    為輝瑞大藥廠，而「NORVASC 」、「脈優」之商標，已經輝
    瑞大藥廠向智財局註冊取得商標權，嗣移轉登記予輝瑞公司
    ，現均仍在專用期間內；「善胃得」係葛蘭素公司所生產之
    藥品，而「Zantac」、「ZANTAC善胃得」等商標，已經葛蘭
    素公司向智財局註冊取得商標權，現仍於專用期間內，均有
    各該中華民國商標註冊證、智財局商標註冊簿及智財局商標
    資料檢索服務查詢資料（均影本）附卷可佐，足見上開商標
    圖樣，商標權人輝瑞公司、葛蘭素公司在我國，均得依商標
    法第29條規定受商標權之保護，得專用並排除他人使用。且
    於被告甲○○承租之臺北縣汐止市○○街62 7號18樓處所扣
    案之「善胃得」，經送葛蘭素公司鑑定結果，認為「樣品之
    紙盒、仿單及水泡型鋁箔片，與真品之印刷細節有顯著差異
    ，該樣品之紙盒與鋁箔片上所標示之批號為「712278」，其
    保存期限為OCT.08（2008年10月），惟據葛蘭素Boronia 廠
    品質控制部門告知，可確定他們並未製造此一批號及保存期
    限之善胃得藥錠，且此批號亦與其批號系統不符。而成分之
    部分，於該樣品並未發現任何有效成分ranitidine之蹤跡，
    檢驗結果顯示該樣品中含有不同於真品之有效成分，該成分
    暫時被認定為Famotidine，但無法精確指出其有效成分及任
    何其他雜質的含量多少。Famotidine不是葛蘭素公司之成分
    ，也未被使用於葛蘭素公司之任何產品中。因此，可確認該
    批2005年12月7 日所扣得善胃得樣品未包含任何特定有效成
    分，係仿冒品，且未包含任何特定有效成分ranitidine，有
    該公司之鑑定書1 份在卷足參；於被告甲○○承租之臺北縣
    汐止市○○街627 號18樓處所扣案之「脈優」，經送輝瑞公
    司鑑定結果，認為「該扣案樣品之外包裝組成看起來與輝瑞
    製造之藥品成分完全相同，然該外包裝之某些特徵仍顯示該
    產品非輝瑞所製造，其中紙盒與水泡型鋁箔片之批號不一致
    ，紙盒上之印刷有點模糊，且紙盒上之批號不是用雷射印上
    去。藥錠外觀部分，扣案樣品藥錠之一般大小、形狀、顏色
    及凹印看起來與5-mg亞洲市場之Norvasc 藥錠外觀完全相同
    ，然經過細部檢視可發現該藥錠與真品Norvasc 仍因下述特
    徵而有差異：扣案樣品藥錠之表面較光滑，凹印字體有誤，
    且藥錠之白色較亮。是可確認該扣案樣品非屬輝瑞產品真品
    ，外包裝及藥錠皆屬仿冒」，有該公司出具之鑑定書1 份附
    卷足憑。綜上，前述扣案之「善胃得」及「脈優」等藥錠，
    係冒用他人藥物名稱、仿單( 另涉侵害語文著作、偽造私文
    書) 及標籤之藥品，且其上偽製商標權人輝瑞公司、葛蘭素
    公司之上開註冊登記之商標圖樣；而證人羅文鋒亦證稱其賣
    予被告甲○○之仿製藥品威而鋼、諾美婷、犀利士、使蒂諾
    斯，是從大陸進口等情明確。至扣案之「使蒂諾斯」經鑑定
    後分別含有佐沛眠（ZOLPIDEN）及唑匹可隆（ZOPICLONE ）
    之成分；感冒調劑（R15 ）經鑑驗後，確含有唑匹可隆（ZO
    PICLONE ）之成分；不知名之白色及淡藍色藥劑經檢驗後，
    均含有硝西泮（NITRAZEPAM）之成分，有法務部調查局95
    年3 月16日調科壹字第09500113940 號檢驗通知書、沙諾菲
    安萬特公司鑑定書、行政院衛生署管制藥品管理局鑑定書、
    檢驗成績書等件附卷等（見法務部調查局臺中市調查站案卷
    第8 頁、偵字第7 號卷第226 頁、第235 至250 頁、偵字第
    3545號卷第11至12頁）為主要論據。惟訊據被告甲○○堅決
    否認有此部分之犯行，辯稱：渠不知扣案藥品中含有法定之
    毒品成分，亦未購入及販售脈優、善胃得等藥品。經查：被
    告甲○○雖均有上揭販賣禁藥之行為，然渠究非專門之醫藥
    人員，或負責製造藥品之食品生化科技人員，對於藥品內所
    含之各項成分，未必均十分清楚；且被告甲○○向大陸地區
    人民「張曉波（或音譯為張小波）」購入之感冒調劑（R15
    ）、不知名之白色與淡藍色圓形藥錠（被告甲○○向羅文鋒
    所購買者僅限於威而鋼、諾美婷、使蒂諾斯、犀利士，已如
    前「理由欄一5.」所述），均未附加成分說明書，是被告甲
    ○○自無法透過上開藥品之說明書來瞭解裡面所含之成分；
    縱如「使蒂諾斯」有附加偽製之說明書，但光從其成分之標
    示，亦無法責令被告甲○○應瞭解何種成分屬毒品危害防制
    條例所分類之毒品。此外，被告甲○○之目的雖均在販售扣
    案禁藥，然渠所從事者僅推銷、兜售，衡情只需知悉藥品之
    功效及用途、服用方式即可，至於藥品成分為何，自不為非
    製造商之被告甲○○所應予考量之重點，一般民眾於購買時
    亦通常不致詳究其成分，故在無其他積極證據可資佐證下，
    尚難以被告甲○○涉有販賣扣案禁藥之行為，即逕認渠等已
    知悉內含有「佐沛眠」等法定毒品之成分。又證人羅文鋒於
    原審僅證稱：自93年7 、8 月起至94年7 、8 月止，賣過諾
    美婷、威而鋼、犀利士、使蒂諾斯。使蒂諾斯是從93年7 、
    8 月份開始賣，一開始賣給甲○○就有使蒂諾斯，是一包一
    包的賣，一包有20粒，甲○○通常一次都買300 、400 包，
    賣給他很多次等情（見原審卷(二)第79頁、第81頁）。可知，
    羅文鋒並未證稱曾賣過善胃得、脈優給被告甲○○，且並無
    證據足資證明被告甲○○有販賣善胃得、脈優之行為，尚難
    證明被告甲○○有販入及販出善胃得、脈優。
  4.綜上所述，本案卷內並無具體事證足認被告甲○○已知悉扣
    案之上開含第四級毒品之使蒂諾斯、附表編號二一至二三之
    藥品，分別含有「佐沛眠」、「唑匹可隆」、「硝西泮」等
    法定第四級毒品之成分。此外，復查無其他積極證據足證被
    告甲○○確有檢察官所指此部分之犯行，揆諸前揭說明，渠
    上述部分之犯罪尚屬不能證明，惟因檢察官認此部分若成立
    犯罪，分別與本院論罪科刑之部分有裁判上一罪關係，爰均
    不另為無罪之諭知，併此說明。
據上論斷，應依刑事訴訟法第369 條第1 項前段、第364 條、第
299 條第1 項前段、第300 條，修正前藥事法第83條第2 項，藥
事法第86條第2 項、商標法第82條、第83條，著作權法第91條之
1 第2 項，修正後刑法11條、第2 條第1 項、第216 條、第210
條、第220 條、修正前刑法第28條、第55條、第56條、第47條第
1 項、第38條第1 項第2 款，判決如主文。
本案經檢察官黃惠敏到庭執行職務。
中    華    民    國    99    年    2     月    25    日
                    智慧財產法院第二庭
                          審判長法  官  陳國成
                                法  官  陳忠行
                                法  官  曾啟謀
以上正本證明與原本無異。
如不服本判決應於收受本判決後10日內向本院提出上訴書狀，其
未敘述上訴理由者，並得於提起上訴後10日內向本院補提理由書
狀（均須按他造當事人之人數附繕本）「切勿逕送上級法院」。
中    華    民    國    99    年    2     月    25    日
                                書記官  吳羚榛
附錄：本案論罪科刑法條全文
修正前藥事法第83條第2項
以犯前項之罪為常業者，處二年以上十年以下有期徒刑，得併科
新臺幣二千五百萬元以下罰金。
藥事法第86條第2項
明知為前項之藥物而輸入、販賣、供應、調劑、運送、寄藏、牙
保、轉讓或意圖販賣而陳列者，處六月以下有期徒刑、拘役或科
或併科新台幣三萬元以下罰金。
商標法第82條
明知為前條商品而販賣、意圖販賣而陳列、輸出或輸入者，處一
年以下有期徒刑、拘役或科或併科新臺幣五萬元以下罰金。
著作權法第91條之1 第2 項
明知係侵害著作財產權之重製物而散布或意圖散布而公開陳列或
持有者，處三年以下有期徒刑，得併科新臺幣七萬元以上七十五
萬元以下罰金。
刑法第216 條、第210 條、第220 條
行使第二百十條至第二百十五條之文書者，依偽造、變造文書或
登載不實事項或使登載不實事項之規定處斷。
偽造、變造私文書，足以生損害於公眾或他人者，處五年以下有
期徒刑。
在紙上或物品上之文字、符號、圖畫、照像，依習慣或特約，足
以為表示其用意之證明者，關於本章及本章以外各罪，以文書論
。
錄音、錄影或電磁紀錄，藉機器或電腦之處理所顯示之聲音、影
像或符號，足以為表示其用意之證明者，亦同。
附表：
┌──┬──────┬──────┬───────┬────┬────┬──────┐
│編號│扣案物品名稱│原產製造公司│查  扣  地  點│查扣數量│驗餘數量│備       註 │
├──┼──────┼──────┼───────┼────┼────┼──────┤
│ 一 │威而鋼      │輝瑞公司    │桃園縣龜山鄉文│88746顆 │88743顆 │禁藥        │
│    │            │            │化七路111號2樓│        │        │            │
│    │            │            │之20          │        │        │            │
├──┼──────┼──────┼───────┼────┼────┼──────┤
│ 二 │犀利士      │禮來公司    │同上          │60740顆 │60736顆 │禁藥        │
├──┼──────┼──────┼───────┼────┼────┼──────┤
│ 三 │諾美婷      │亞培公司    │同上          │148742顆│148737顆│禁藥        │
├──┼──────┼──────┼───────┼────┼────┼──────┤
│ 四 │使蒂諾斯    │沙諾菲安萬特│同上          │239910顆│239896顆│禁藥        │
│    │            │公司        │              │        │        │            │
├──┼──────┼──────┼───────┼────┼────┼──────┤
│ 五 │威而鋼說明書│輝瑞公司    │同上          │5箱     │        │            │
├──┼──────┼──────┼───────┼────┼────┼──────┤
│ 六 │威而鋼空瓶  │輝瑞公司    │同上          │2箱     │        │            │
├──┼──────┼──────┼───────┼────┼────┼──────┤
│ 七 │犀利士空盒  │禮來公司    │同上          │6箱     │        │            │
├──┼──────┼──────┼───────┼────┼────┼──────┤
│ 八 │犀利士說明書│禮來公司    │同上          │2箱     │        │            │
├──┼──────┼──────┼───────┼────┼────┼──────┤
│ 九 │威而鋼空盒  │輝瑞公司    │同上          │7箱     │        │            │
│    │（起訴書誤為│            │              │        │        │            │
│    │威而鋼說明書│            │              │        │        │            │
│    │）          │            │              │        │        │            │
├──┼──────┼──────┼───────┼────┼────┼──────┤
│一０│磅秤        │            │同上          │1台     │        │            │
├──┼──────┼──────┼───────┼────┼────┼──────┤
│一一│數量帳冊    │            │同上          │3本     │        │            │
├──┼──────┼──────┼───────┼────┼────┼──────┤
│一二│估價單      │            │同上          │4張     │        │            │
├──┼──────┼──────┼───────┼────┼────┼──────┤
│一三│中連託運單  │            │同上          │1張     │        │            │
├──┼──────┼──────┼───────┼────┼────┼──────┤
│一四│行動電話    │            │同上          │1支     │        │內含門號0927│
│    │            │            │              │        │        │815425號SIM │
│    │            │            │              │        │        │卡1張       │
├──┼──────┼──────┼───────┼────┼────┼──────┤
│一五│威而鋼      │輝瑞公司    │臺北縣汐止市康│50000顆 │50000顆 │禁藥        │
│    │            │            │寧街627號18樓 │        │        │            │
├──┼──────┼──────┼───────┼────┼────┼──────┤
│一六│脈優        │輝瑞公司    │同上          │27360顆 │27360顆 │禁藥        │
├──┼──────┼──────┼───────┼────┼────┼──────┤
│一七│犀利士      │禮來公司    │同上          │57780顆 │57780顆 │禁藥        │
├──┼──────┼──────┼───────┼────┼────┼──────┤
│一八│善胃得      │葛蘭素公司  │同上          │9560顆  │9560顆  │禁藥        │
├──┼──────┼──────┼───────┼────┼────┼──────┤
│一九│諾美婷      │亞培公司    │同上          │53580顆 │53580顆 │禁藥        │
├──┼──────┼──────┼───────┼────┼────┼──────┤
│二０│使蒂諾斯    │沙諾菲安萬特│同上          │74000顆 │74000顆 │禁藥        │
│    │            │公司        │              │        │        │            │
├──┼──────┼──────┼───────┼────┼────┼──────┤
│二一│感冒調劑    │            │同上          │120108顆│120107顆│            │
│    │（R15）     │            │              │        │        │            │
├──┼──────┼──────┼───────┼────┼────┼──────┤
│二二│一面有中間刻│            │同上          │23瓶    │23瓶    │            │
│    │痕之白色圓形│            │              │        │        │            │
│    │錠          │            │              │        │        │            │
├──┼──────┼──────┼───────┼────┼────┼──────┤
│二三│淺藍色圓形藥│            │同上          │146瓶   │146瓶   │            │
│    │錠          │            │              │        │        │            │
│    │            │            │              │        │        │            │
├──┼──────┼──────┼───────┼────┼────┼──────┤
│二四│犀利士包裝盒│禮來公司    │同上          │2箱     │        │            │
├──┼──────┼──────┼───────┼────┼────┼──────┤
│二五│犀利士仿單  │禮來公司    │同上          │2箱     │        │            │
├──┼──────┼──────┼───────┼────┼────┼──────┤
│二六│行動電話    │            │同上          │1支     │        │內含門號    │
│    │            │            │              │        │        │0000000000號│
│    │            │            │              │        │        │SIM卡1張    │
├──┼──────┼──────┼───────┼────┼────┼──────┤
│二七│估價單      │            │同上          │3本     │        │            │
├──┼──────┼──────┼───────┼────┼────┼──────┤
│二八│犀利士      │禮來公司    │臺北市蘆洲市民│18180顆 │18180顆 │禁藥        │
│    │            │            │族路298巷9號2 │        │        │            │
│    │            │            │樓            │        │        │            │
├──┼──────┼──────┼───────┼────┼────┼──────┤
│二九│威而鋼空藥罐│輝瑞公司    │同上          │1袋     │        │            │
├──┼──────┼──────┼───────┼────┼────┼──────┤
│三０│威而鋼包裝盒│輝瑞公司    │同上          │1盒     │        │            │
├──┼──────┼──────┼───────┼────┼────┼──────┤
│三一│威而鋼說明書│輝瑞公司    │同上          │1箱     │        │            │
├──┼──────┼──────┼───────┼────┼────┼──────┤
│三二│盒裝封簽    │            │同上          │1疊     │        │            │
├──┼──────┼──────┼───────┼────┼────┼──────┤
│三三│犀利士包裝盒│禮來公司    │同上          │1箱     │        │            │
├──┼──────┼──────┼───────┼────┼────┼──────┤
│三四│犀利士說明書│禮來公司    │同上          │1箱     │        │            │
├──┼──────┼──────┼───────┼────┼────┼──────┤
│三五│威而鋼包裝條│輝瑞公司    │同上          │1捲     │        │            │
│    │碼          │            │              │        │        │            │
└──┴──────┴──────┴───────┴────┴────┴──────┘


司法院資訊處製作；財團法人民間司法改革基金會備份。
